【裁判字號】    89,訴,74
【裁判日期】    890509
【裁判案由】    偽造文書等
【裁判全文】
臺灣臺南地方法院刑事判決                            八十九年度訴字第七四號
    公  訴  人  臺灣台南地方法院檢察署檢察官
    被      告  甲○○
    選任辯護人  蘇新竹
                鄭和傑
右列被告因偽造文書等案件，經檢察官提起公訴（八十八年度偵字第六八六九號），
本院判決如左：
    主    文
甲○○無罪。
    理    由
一、公訴意旨略以：被告甲○○設於台南市○○街三九六巷十五號之迪大建設股份有
    限公司（以下簡稱迪大建設公司）及設於台南縣永康市○○路七三二巷十二弄十
    六號之鴻麗眼鏡企業股份有限公司（以下簡稱鴻麗眼鏡公司）之負責人，乃係依
    法應納稅之義務人。甲○○明知業於民國八十六年十月十五日死亡之王智弘於八
    十五年間係在鴻麗眼鏡公司工作，並未在迪大建設公司工作及支薪，竟偽造王智
    弘自八十五年一月起至八十五年十二月止在迪大建設公司工作並支領工資共新台
    幣（下同）二十一萬六千元之工資表，且製成各類所得扣繳暨免扣繳憑單，以詐
    術向財政部台灣省南區國稅局安南稽徵所提出申報，使迪大建設公司之營業成本
    增加而營利所得減少，以此方法逃漏營利事業所得稅，足以生損害於稅捐稽徵機
    關對於稅捐稽徵之正確性。因認被告甲○○涉有偽造文書及違反稅捐稽徵法等犯
    嫌云云。
二、按犯罪事實應依證據認定之，無證據不得推定其犯罪事實；又被告之自白不得作
    為認定犯罪之唯一證據，仍須有其他補強證據證明其自白確與事實相符，方可認
    定犯罪；此參刑事訴訟法第一百五十四條、第一百五十六條之規定及最高法院四
    十六年台上字第八０九號、七十三年台上字第五六三八號之判例自明。次按不能
    證明被告犯罪，應諭知無罪之判決，刑事訴訟法第三百零一條第一項定有明文。
三、本件公訴人認被告甲○○涉有偽造文書犯行，無非以被告於偵查中之自白為唯一
    證據。訊據被告堅決否認有何偽造文書及違反稅捐稽徵法之犯行，辯稱王智弘於
    八十五年間確曾在迪大建設公司工作並支領薪資等語。經查，王智弘於八十五年
    間確曾在王智弘工作乙節，業據證人即於八十五年間亦在迪大建設公司上班之乙
    ○○於本院審理時結證屬實（見本院八十九年五月九日審理筆錄）。是被告辯稱
    王智弘於八十五年間確曾在迪大建設公司工作並支領薪資等語，核與證人乙○○
    證詞相符，尚可採信。是公訴人前揭公訴意旨所指述之被告偽造文書及違反稅捐
    稽徵法之犯行，除被告於偵查中之自白外，並查無其他積極證據足資證明。揆諸
    前揭說明，被告之自白，不得作為有罪判決之唯一依據，此外復查無其他積極證
    據足資證明被告有何前揭公訴意旨所訴之犯行。從而，既無證據證明被告犯罪，
    自應為被告無罪之諭知。
四、據上論斷，應依刑事訴訟法第三百零一條第一項，判決如主文。
中      華      民      國    八  十  九    年    五    月    二十三    日
                                    臺灣臺南地方法院刑事第一庭
                                        法  官  王  獻  楠
右正本證明與原本無異。
如不服本判決，應於判決送達後十日內，向本院提出上訴狀。
中      華      民      國    八  十  九    年    五    月    二十三    日
                                        書記官  陳  玉  果


司法院資訊處製作；財團法人民間司法改革基金會備份。
